【裁判字號】    89,易,849
【裁判日期】    890822
【裁判案由】    違反建築法
【裁判全文】
台灣台中地方法院刑事判決                          八十九年度易字第八四九號
    公  訴  人  臺灣臺中地方法院檢察署檢察官
    被      告  乙○○
右列被告因違反建築法案件，經檢察官聲請簡易判決處刑（八十九年度偵字第一八一
０號），本院認不宜以簡易判決處刑，改依通常程序判決如左：
    主  文
乙○○無罪。
    理  由
一、公訴意旨略以：被告乙○○於民國八十八年十月八日起，在台中市○區○○路三
    段一五二號二樓經營貴族卡拉ＯＫ，該貴族卡拉ＯＫ之前任經營者丁○○因違規
    將使用用途為商場之場所變更建築物使用為視聽歌唱場所，早經主管機關台中市
    政府工務局於八十八年五月六日，以八十八中工建字第六二九號函科處罰鍰並勒
    令停止使用在案，乙○○經營後仍違規作為視聽歌唱使用，嗣於八十八年十一月
    二十三日，經台中市政府評定為違規商號，執行停止供水、供電，並拆除水錶、
    電錶在案，乙○○明知依建築法規定停止供電之建築物，非經主管建築機關審查
    許可，不得擅自接水、電或使用，詎乙○○竟仍於斷水、斷電後，私接水、電，
    而繼續營業使用，後於八十八年十二月十七日經主管機關查獲，因認被告涉有違
    反建築法第九十四條之一之罪嫌等語。
二、按犯罪事實應依證據認定之，無證據不得推定其犯罪事實；又不能證明被告犯罪
    者，應諭知無罪之判決，刑事訴訟法第一百五十四條、第三百零一條第一項分別
    定有明文。又認定不利於被告之事實，須依積極證據，苟積極證據不足為不利於
    被告事實之認定時，即應為有利於被告之認定，更不必有何有利之證據，最高法
    院三十年上字第八一六號判例可資參照。公訴意旨認被告涉有前開犯行，無非以
    附卷之上開台中市政府八十八年十一月二十三日執行院頒「維護公共安全方案」
    評定違規商號停止供水供電拆除紀錄表、台中市政府工務局八十八年十二月七日
    八八中府工建用字第○六八四九號函、台中市政府工務局務局使用執照存根及台
    中市政府簽稿會核單等證物為其論據。訊據被告乙○○堅決否認有何上開犯行，
    辯稱：確有於八十八年十月八日起，在台中市○○路○段一五二號二樓經營貴族
    卡拉ＯＫ，係經朋友甲○○介紹合夥而被推派擔任貴族卡拉ＯＫ之負責人，該屋
    係現場負責人湯繼志向房東戊○○承租，承租時水、電及其他設備都有，不知道
    係違規使用，沒有私接水、電等語。經查：貴族卡拉ＯＫ之現場負責人丙○○於
    八十九年七月十一日本院調查中，到庭陳稱：「我有經營，是和甲○○和夥，乙○○是甲○○找來的，我不知道他有沒有合夥，我們本來不認識是因為貴族卡拉
    ＯＫ認識的，我去經營時有水電，我大概在八十八年十月十五日去經營，公司有
    另外請一位鄭經理負責，平常偶爾會去，我知道現場是跟戊○○承租的，承租房
    子時我也在現場。」等語，及貴族卡拉ＯＫ之股東甲○○亦到庭陳稱：「當時房
    子是關係人丙○○的太太打電話告訴我，那房子要頂讓，我才打電話給房東是否
    要頂讓，是丙○○找我和夥的，房子是丙○○和我去租的，契約是丙○○和房東
    簽訂的，當時承租時房子就有水電的，乙○○是我找來和夥的，丙○○負責現場
    執行，我負責財務，乙○○因為是股東所以被大家推派為負責人。」等語甚詳，
    且證人即房東戊○○亦到庭證稱：「房子是我的，房子本來有電，因前面房客違
    反規定被斷水斷電，我向同棟五樓的承租人背書借水電，我認為當初那家店因為
    違反規定不能經營才被斷水斷電，我因為房子要用電才向人借電，我租給被告等
    人時有水有電，沒有水電人家不會承租。」等語甚詳，是被告前揭所辯均堪信為
    實，則本件被告雖為貴族卡拉ＯＫ之負責人，惟其並非事實上私接水、電之行為
    人，且房東戊○○於出租該建築物時，並未告知因前承租人違反規定而遭到執行
    停止供水、供電，並拆除水錶、電錶之處分，其等承租該建築物時，必須先行申
    請回復水電供應等情，致被告在不知情且有水有電的情況下繼續營業，是難認被
    告有何違反建築法第九十四條之一之犯行。此外，復查無其他積極證據，足以證
    明被告犯罪，自應為無罪之諭知。
據上論斷，應依刑事訴訟法第四百五十二條、第三百零一條第一項，判決如主文。
本案經檢察官黃俊鳴到庭執行職務。
中      華      民      國    八十九    年      八      月    二十二    日
                                    臺灣臺中地方法院刑事第四庭
                                        審判長法  官  蕭  志  鋒
                                              法  官  章  進  仕
                                              法  官  許  月  馨
右正本證明與原本無異。
如不服本判決，應於送達後十日內向本院提出上訴狀（須附繕本），上訴於台灣高等
法院台中分院。
                                              書記官
中      華      民      國    八十九    年      八      月    二十二    日


司法院資訊處製作；財團法人民間司法改革基金會備份。
